臺灣臺南地方法院臺南簡易庭民事裁定
111年度南簡聲字第76號
聲  請  人  張閎朝  


上列聲請人聲請交付法庭錄音光碟事件，本院裁定如下： 
　　主  文
聲請人於繳納費用後，准予交付本院110年度南簡字第892號請求
清償債務事件之歷次法庭錄音光碟予聲請人。
聲請人就前項所示數位錄音光碟內容，不得散布、公開播送，或
為非正當目的使用。
聲請費用由聲請人負擔。
    理  由
一、聲請意旨略以：聲請人與詹翠峰間110年度南簡字第892號請
    求清償債務事件，現繫屬於二審法院（即本院110年度簡上
    字第218號），因聲請人之訴訟代理人於第一次開庭時，明
    確聽見詹翠峰供稱：「因為原告(即聲請人張閎朝)要貸款才
    寫新臺幣（下同）240萬…」，經審判長當庭質疑後，詹翠峰
    始改稱係自己要貸款，然囿於書記官未及時紀錄，筆錄內容
    未能顯現上情。聲請人為證明詹翠峰就「系爭土地價金約定
    為190萬元之原因」供詞反覆、矛盾，爰依法院組織法第90
    條之1、法庭錄音錄影及其利用保存辦法第8條規定，聲請交
    付上開事件歷次開庭錄音光碟等語。
二、按當事人及依法得聲請閱覽卷宗之人，因主張或維護其法律
    上利益，得於開庭翌日起至裁判確定後6個月內，繳納費用
    聲請法院許可交付法庭錄音或錄影內容；當事人及依法得聲
    請閱覽卷宗之人，因主張或維護其法律上利益，聲請交付法
    庭錄音或錄影內容時，應敘明理由，由法院為許可與否之裁
    定。法院受理前項聲請，如認符合聲請人要件，並在聲請期
    間內提出，且就所主張或維護法律上之利益已敘明者，除法
    令另有排除規定外，應予許可。第1項聲請經法院裁定許可
    者，每張光碟應繳納費用新臺幣50元。持有第1項法庭錄音
    、錄影內容之人，就取得之錄音、錄影內容，不得散布、公
    開播送，或為非正當目的使用，法院組織法第90條之1第1項
    前段、法庭錄音錄影及其利用保存辦法第8條分別定有明文
    。
三、經查，聲請人為本院110年度南簡字第892號請求清償債務事
    件之原告，為依法得聲請閱覽卷宗之人，該案尚未判決確定
    ，本件聲請合於上開期限之規定。又聲請人陳明係為證明被
    告詹翠峰就「價金約定為190萬元之原因」供詞反覆、矛盾
    ，而為本件聲請，可認其聲請係主張及維護聲請人之法律上
    利益所必要，且本件並無得不予許可或限制聲請閱覽、抄錄
    或攝影卷內文書等應保密之事項，經核與法院組織法第90條
    之1之規定，尚無不合，應予准許。又持有法庭錄音、錄影
    內容之人，就取得之錄音、錄影內容，不得散布、公開播送
    ，或為非正當目的使用。違反前揭規定者，依法院組織法第
    90條之4第1項、第2項規定，由行為人之住所、居所，或營
    業所、事務所所在地之地方法院處3萬元以上30萬元以下罰
    鍰，併特予裁示以促注意遵守，附此敘明。
四、據上論結，本件聲請為有理由，爰依法院組織法第90條之1
    、法庭錄音錄影及其利用保存辦法第8條，裁定如主文。
中　　華　　民　　國　　111 　年　　12　　月　　6 　　日
  　　　　　　　　臺灣臺南地方法院臺南簡易庭　　　　　
                      法  官  田幸艷
上開裁定正本核與原本無異。
本裁定不得抗告。
中　　華　　民　　國　　111 　年　　12　　月　　6 　　日
                      書記官  林幸萱